臺灣臺北地方法院民事簡易判決
110年度北簡字第1163號
原      告  新慶驛有限公司

法定代理人  莊志勳  
被      告  興富發建設股份有限公司

法定代理人  曹淵博  
訴訟代理人  林桂聖律師
上列當事人間請求回復原狀等事件，本院於中華民國111年1月4
日言詞辯論終結，本院判決如下︰
    主      文
原告之訴駁回。
訴訟費用由原告負擔。
    事實及理由
壹、程序事項：
一、按當事人喪失訴訟能力或法定代理人死亡或其代理權消滅者
　　，訴訟程序在有法定代理人或取得訴訟能力之本人承受其訴
    訟以前當然停止；第168條至第172條及前條所定之承受訴訟
    人，於得為承受時，應即為承受之聲明，民事訴訟法第170
    條、第175條第1項分別定有明文。查被告起訴時之法定代理
    人原為鄭志隆，嗣於訴訟繫屬中變更為曹淵博，並由其具狀
    聲明承受訴訟等情，業據其提出民事聲明承受訴訟狀、經濟
    部函在卷可稽（見本院卷第149頁、第153頁至第165頁），
    核與上開規定相符，應予准許。　　
二、按訴狀送達後，原告不得將原訴變更或追加他訴。但有下列
    各款情形之一者，不在此限：㈡請求之基礎事實同一者。㈦不
    甚礙被告之防禦及訴訟之終結者。民事訴訟法第255條第1項
    第2款、第7款有明文之規定，又前揭規定於簡易程序適用之
    ，同法第436條第2項亦有明文之規定。經查，本件原告起訴
    時，其聲明為「被告應給付原告新臺幣(下同)42,482元，及
    自民國106年7月19日起，按週年利率5%計算之利息。被告應
    修復浴室磁磚大理石地面空心裂痕及牆壁裂痕或相當費用。
    」（見本院卷第7頁）；嗣於110年3月4日民事陳報補狀追加
    變更為「被告應給付原告87,482元及自106年7月19日起，按
    週年利率5%計算之利息。」（見本院卷第61頁）；又於110
    年4月21日民事準備狀追加為「被告應給付原告89,562元及
    自106年7月19日起，按週年利率5%計算之利息。」（見本院
    卷第119頁），核原告請求之基礎事實均係基於兩造間之房
    屋土地買賣契約（下稱系爭買賣契約），是其請求之基礎事
    實同一，且不甚礙被告之防禦及訴訟之終結，核與前揭規定
    相符，應予准許。
貳、實體事項：
一、原告主張：原告與被告於106年6月3日簽訂系爭買賣契約，
    購買A06棟第25樓（下稱系爭房屋)及B5-194車位，原告於10
    6年7月19日已支付18,440,000元價金(房屋土地款16,
　　120,000元+代收款320,000元+車位2,000,000元)，依系爭買
    賣契約第9條，被告應於取得原告銀行貸款撥付後5日內通知
    原告辦理交屋，未依前項規定所定日期交付標的物者，原告
    得請求自應交付日起至依約交付日止，每日按已支付全部價
    款萬分之二單利計算之金額，賠償原告因此而受之損害，而
    被告於106年8月3日交屋，已延遲10日，原告得請求36,880
    元之損害賠償（計算式：1,844,000x2/10000x10=36,880）
　　。又被告代收106年8月、9月管理費5,682元，並未以本戶名
    義轉交管理委員會。另原告在提告後，檢視發現系爭房屋浴
    室磁磚大理石地面空心裂痕、牆壁裂痕多處、又因建商更換
    玻璃致鋁窗把手受損重噴但品質不良，故依民法第351條至
    第365條，以物有瑕疵請求減少價金(即磁磚空心裂疤40,000
    元+牆面修補6,000元+更換手把1,000元)，爰提起本件訴訟
　　。並聲明：被告應給付原告89,562元，及自106年7月19日起
　　，按週年利率5%計算之利息。
二、被告辯稱：原告於106年7月19日匯款予被告，被告收訖款項
    後即通知原告約定於106年7月27日辦理交屋事宜，詎原告竟
    於約定交屋日當日，無故拒絕簽收系爭房屋，導致當日交屋
    流程難以進行，故兩造無法於當日完成交屋顯可歸責於原告
　　，依民法第230、234條規定應由原告負遲延受領責任，被告
    不負遲延責任。退步言之，原告雖主張其得請求被告賠償遲
    延交屋致其所受之損害，然原告全未提出其因此所受任何損
    害之實據，基於損害賠償法之「無損害即無賠償」原則，原
    告自不得請求損害賠償，且依系爭買賣契約第9條第2項約定
　　，原告得請求損害賠償之計算基準應以其已繳之「買賣價款
　　」為計算基準(即房屋1612萬元+車位200萬元=1812萬元)，
    至原告預付其應負擔之各項稅費及其他費用（含代收代辦費
　　），並非買賣價款，原告將其混充為買賣價款以擴大計算基
    準，並無理由。原告依公寓大廈管理條例應負擔自106年7月
    21日起之管理費，並應依系爭買賣契約預繳予被告，惟管理
    費自106年10月起改由管理委員會開徵，故被告於交屋結算
    時，本於好意並未向原告收取106年7月21日至同月底本應由
    原告負擔之管理費，僅向原告收取106年8月及9月兩個月之
    管理費共5,682元，106年10月以後即改由管理委員會向原告
    徵收，並經原告於交屋結算時確認（10、11月房屋管理費4,
    682元+2個月車位管理費1,000元=5,682元）。兩造已約明本
    件為成屋買賣，依成屋現況由原告承認受領，且原告係經查
    驗房屋無誤後始承認受領房屋，危險移轉時並無原告現所陳
    稱之現象存在，原告受領房屋後之經年累月使用耗損或危險
    應由原告自行承受負擔，且原告除未舉證其所陳稱之現象存
    在且可歸責被告外，亦未舉證實際修繕費用單據，且原告陳
    稱發現瑕疵而於107年3月31日為通知後，並未於其後6個月
    間請求減少價金，顯已逾民法第365條所定之除斥期間，原
    告之請求並無理由。並聲明：原告之訴及追加之訴駁回，如
    受不利判決，願預供擔保請准宣告免為假執行。
三、原告主張其與被告於106年6月3日簽訂系爭買賣契約，購買
    系爭房屋及B5-194車位，原告於106年7月19日已支付18,
　　440,000元價金(房屋土地款16,120,000元+代收款320,000元
    +車位2,000,000元)，被告於106年8月3日交屋等情，業據原
    告提出系爭買賣契約影本在卷可稽，並為被告所不爭執，原
    告主張之前揭事實，堪信為真實。
四、原告主張被告應給付89,562元，則為被告所否認，並以前揭
    言詞置辯。經查，
　㈠原告請求延遲10日交屋之損害賠償36,880元部分：經查，系
    爭買賣契約第9條第1項約定：「本買賣標的物，應於乙方（
　　即被告） 取得甲方（即原告）銀行貸款撥付後五日內通知
    甲方辦理交屋，由乙方依簽約時房屋及車位現況由乙方於現
    場交付甲方。」、第9條第2項約定：「因可歸責於乙方之事
    由，未依前項所定日期交付標的物者，甲方得請求乙方自應
    交付日起至依約交付日止，每日按已支付全部價款萬分之二
    單利計算之金額，賠償甲方因此而受之損害。」，有原告提
    出之系爭買賣契約在卷可稽（見本院卷第27頁），是於可歸
    責於被告之事由，致未於所定日期交付系爭房屋，原告始可
    請求按日依已支付全部價款萬分之二單利計算之金額為賠償
　　。經查，被告辯稱其通知原告約定於106年7月27日辦理交屋
    事宜，固為原告所否認，惟依原告於106年7月28日寄出之存
     證信函，內容提及「貴方通知『昨天』交屋雙方到場時貴公
    司臨時無理要求我方簽署交屋切結書等文件……」，有被告提
    出之存證信函影本在卷可參（見本院卷第139頁），是被告
    所辯其通知原告並與原告約定於106年7月27日辦理交屋等情
    ，堪可採信。原告雖又主張被告無理要求其簽署交屋切結書
    云云，惟原告於106年8月3日於刪除被告交屋切結書之部分
    文字後，亦與被告辦理交屋等情，有原告提出之交屋切結書
    影本在卷可佐（見本院卷第31頁），原告既能於106年8月3
    日刪除交屋切結書之部分文字後與被告辦理交屋，則原告主
    張106年7月27日未辦理交屋係因被告無理要求簽署交屋切結
    書，即不可採，是尚難謂兩造未於106年7月27日辦理交屋係
    因可歸責於被告之事由，故原告請求延遲10日交屋之損害賠
    償36,880元，即無理由。 
　㈡原告請求返還代收管理費5,682元部分：按共用部分、約定共
    用部分之修繕、管理、維護，由管理負責人或管理委員會為
    之。其費用由公共基金支付或由區分所有權人按其共有之應
    有部分比例分擔之。但修繕費係因可歸責於區分所有權人或
    住戶之事由所致者，由該區分所有權人或住戶負擔。其費用
    若區分所有權人會議或規約另有規定者，從其規定，公寓大
    廈管理條例第10條第2項規定。查原告於106年7月21日為系
    爭房屋之區分所有權人，有被告提出之建物所有權狀在卷可
    稽（見本院卷第107頁），是原告自106年7月21日即應依法
    負擔管理費。又系爭買賣契約第8條第4項約定:「甲方應於
    第三期款前依乙方通知期間預繳五個月依下列各項收費標準
    計算之管理維護費用予乙方……；該管理維護費用於乙方擔任
    本大樓之管理負責人期間，由乙方負保管之責，乙方並應於
    本社區之管理委員會成立或選任管理負責人時，扣除被告代
    管期間之所有管理費用並結算管理維護費用後，若有餘額無
    息移交管理委員會或選任之管理負責人統籌運用……」（見本
    院卷第49頁），而台北晶麒管理委員會於10月1日開始徵收
    管理費等情，亦有被告提出之台北晶麒昌管公字第00000000
    0號公告在卷可參（見本院卷第109頁），原告自106年7月21
    日即應依法負擔管理費，已如前述，則被告依前揭買賣契約
    約定，向原告代收106年8月、9月之管理費5,682元，即屬有
    據，原告此部分之請求，亦無理由。
　㈢原告請求磁磚空心裂疤40,000元、牆面修補6,000元、更換手
    把1,000元部分：按買賣因物有瑕疵，而出賣人依前五條之
    規定，應負擔保之責者，買受人得解除其契約或請求減少其
    價金；買受人應按物之性質，依通常程序從速檢查其所受領
    之物。如發見有應由出賣人負擔保責任之瑕疵時，應即通知
    出賣人。買受人怠於為前項之通知者，除依通常之檢查不能
    發見之瑕疵外，視為承認其所受領之物；買受人因物有瑕疵
    ，而得解除契約或請求減少價金者，其解除權或請求權，於
    買受人依第356條規定為通知後6個月間不行使或自物之交付
    時起經過5年而消滅，民法第359條前段、第356條第1項、第
    2項、第365條第1項定有明文。經查，原告主張依民法第351
    至365條，因前揭物有瑕疵請求減少價金云云，惟原告主張
    其因系爭房屋之磁磚空心裂疤及牆壁裂痕，於107年7月1日
    即通知被告等情，有原告提出之售後服務維修單在卷可佐（
    見本院卷第8頁），而把手受損為通常檢查即可發現之瑕疵
    ，惟原告於110年1月4日、110年3月4日始提起訴訟及追加起
    訴而為請求，是顯逾民法第365條第1項6個月之除斥期間
　　，故原告前揭請求，亦無理由。 
五、綜上所述，原告請求被告給付原告89,562元，及自106年7月
    19日起，按週年利率5%計算之利息，為無理由，應予駁回。
六、本件事證已臻明確，兩造其餘之攻擊或防禦方法及未經援用
    之證據，經本院斟酌後，認為均不足以影響本判決之結果，
    爰不逐一詳予論駁，併予敘明。　　　　　　　　
七、訴訟費用負擔之依據：民事訴訟法第78條。
中　　華　　民　　國　　111 　年　　1  　月　　 18　　日
　　　　　　　  　       臺北簡易庭　
　　　　　　　　　            法　    官　郭美杏
以上正本係照原本作成。
如不服本判決，應於判決送達後20日內向本院（臺北市○○○路
0 段000 巷0 號）提出上訴狀。（須按他造當事人之人數附繕本
）。如委任律師提起上訴者，應一併繳納上訴審裁判費。
中　　華　　民　　國　　111 　年　　1 　　月　　18　　日
            　　　　　　　　　書　記　官  林玗倩